---
title: "Tópico 2 - Tutorial R"
author: "Caique Machado e Silva"
date: "`r Sys.Date()`"
output:
  pdf_document: default
  html_document: default
editor_options:
  chunk_output_type: console
---

Procure um tutorial do R (página da web,  vídeo no Youtube, arquivo em pdf), leia-o ou assista-o, e teste-o dentro do seu próprio arquivo R Markdown no RStudio. Aproveite para aprender mais sobre a linguagem que mais utilizaremos nas análises daqui para frente. Neste fórum:

compartilhe o link do material que você encontrou e nos diga sua impressão sobre o material (se você o recomenda ou não, se há algo novo que você aprendeu com o tutorial, etc.)

-----------------------------------------------------------------------------
Tutorial: Como fazer mapas no R com ggplot2

Link: https://www.youtube.com/watch?v=DIyNotrgpr0&ab_channel=EpidemioForadaCurva

-----------------------------------------------------------------------------
#Pacotes
```{r}
library(tidyverse)
install.packages("rnaturalearth")
library(rnaturalearth)
install.packages("devtools")
devtools::install_github("AndySouth/rnaturalearthhires")
library("rnaturalearthhires")
```

#Baixar arquivos de mapa
```{r}
BRA <- ne_states(
  country = "Brazil",
  returnclass = "sf"
)

plot(BRA)
```

#Extraindo o estado Minas Gerais
```{r}
MG <- BRA[BRA$name_en == "Minas Gerais", ]

plot(MG)
```

#Inserindo coordenadas
```{r}
city <- c("VIçosa", "São Gotardo", "Sete Lagoas", "Itutinga", "Lambari")
lat <- c(-20.7546, -19.3074, -19.4679, -21.2983, -21.9671)
lon <- c(-42.8825,-46.0561, -44.2477, -44.66,  -45.3466)

dat <- data.frame(city, lat, lon)

```

#Criando o mapa
```{r}
ggplot()+
  geom_sf(data = BRA, fill = "white")+
  geom_sf(data = MG,  fill = "gray")+
  geom_point(data = dat,
             aes(x = lon, y = lat, color = city))+
  theme_light()+
  labs(x = "Longitude",
       y = "Latitude",
       color = "Cidade")+
  ylim(-25, -10)+
  xlim(-55, -40)

```

